臺灣高等法院臺南分院刑事判決　　　　　　九十一年度上易字第一二六五號　 Ｃ
　　　上　訴　人
　　　即　被　告　甲　○　○
右上訴人因恐嚇等案件，不服臺灣臺南地方法院九十一年度易字第九九０號中華民國
九十一年九月三十日第一審判決（起訴案號：臺灣臺南地方法院檢察署九十一年度偵
字第六六七七號、第五二一號），提起上訴，本院判決如左：
      主      文
上訴駁回。
      事      實
一、甲○○因土地糾紛與乙○○結怨，前於民國（以下同）八十八年間，即因傷害、
    恐嚇乙○○等案件，經本院分別判處有期徒刑一年及三月確定，經定應執行刑為
    有期徒刑一年二月，發監執行後於九十年九月十五日執行完畢。猶不知悔改，甫
    出監未久，即於九十年九月二十九日二十二時十分許，前往乙○○設於臺南縣七
    股鄉三股村三二號之二十住處門前，對乙○○恫稱：「乙○○出來，你害我被關
    ，我很不滿，我要殺死你，我很不甘願」等語，以加害生命之事恐嚇乙○○，致
    其心生畏懼，危害於安全。又不滿鄰居丙○○論其是非，另行基於傷害犯意，於
    同年十二月十七日十一時十五分許，在臺南縣七股鄉三股村三股三二之六號丙○○之住處，持木棍（未扣案）一把毆打丙○○背部、手臂等處，致丙○○背部及
    左前臂受有多處瘀腫之傷害。
二、案經乙○○、丙○○訴由臺南縣警察局佳里分局報請臺灣臺南地方法院檢察署檢
    察官偵查起訴。
      理      由
一、訊據上訴人即被告甲○○矢口否認有何恐嚇、傷害犯行，辯稱：伊未恐嚇乙○○
    ，亦未傷害丙○○云云。惟查：
  (一)被告傷害丙○○部分犯行，已據被告甲○○於警訊、偵查中坦承不諱，核與被害
    人丙○○指述及證人彭義指述情節相符，並有驗傷診斷證明書一紙在卷可稽，堪
    認其傷害部分之自白與事實相符，而可採信。
  (二)另被告甲○○恐嚇乙○○部分犯行，亦據被害人乙○○指述綦詳，核與證人即乙○○配偶陳黃蕊證述情節相符。再參以被告甲○○因土地糾紛與乙○○結怨，前
    於八十八年間，即因傷害、恐嚇乙○○等案件，經本院分別判處有期徒刑一年及
    三月確定，經定應執行刑為有期徒刑一年二月，發監執行後於九十年九月十五日
    執行完畢等情，有本院九十年度上易字第一一九號、八十九年度上訴字第一二一
    號判決各一份及臺灣高等法院被告全國前案紀錄表一份在卷可稽，亦足認被害人
    乙○○上開指述應與事實相符，而被害人乙○○前因遭被告甲○○持鐮刀傷害，
    被告此次再以加害生命之事予以恐嚇，足證已足以致被害人乙○○心生畏懼。
  (三)綜上所述，被告有上開傷害及恐嚇之犯行，已彰彰明甚，其空言否認犯罪，應係
    事後卸責之詞，不足採信，本件事證明確，被告犯行洵堪認定。
二、核被告甲○○以加害生命之事，恐嚇他人致生危害於安全，所為係犯刑法第三百
    零五條之恐嚇危害安全罪。又其傷害人之身體，所為則係犯同法第二百七十七條
    第一項之傷害罪。被告所犯恐嚇罪與傷害罪兩罪，犯意各別，行為互殊，犯罪構
    成要件不同，應予分論併罰。被告有如事實欄所示之前科，有臺灣高等法院被告
    全國前案紀錄表一份在卷可稽，其於有期徒刑執行完畢後五年以內，再犯本案有
    期徒刑以上之罪，為累犯，應加重其刑。
三、原審適用刑法第三百零五條、第二百七十七條第一項、第五十一條第五款、第四
    十七條，罰金罰鍰提高標準條例第一條前段之規定，並參酌被告犯罪之動機、目
    的、手段、所造成危害、犯罪後態度等一切情狀，分別量處有期徒刑壹年（恐嚇
    部分）及陸月（傷害部分），並定應執行刑為有期徒刑壹年肆月。及以被告傷害
    丙○○所持之木棍一把，因未經扣案，為免執行困難，爰不另為沒收之宣告等情
    ，本院經核其認事用法，均無不當，量刑亦稱妥適。被告上訴意旨，猶執前詞，
    否認犯罪，為無理由，應予駁回。
據上論斷，應依刑事訴訟法第三百六十八條，判決如主文。
本案經檢察官楊治宇到庭執行職務。
中    華    民    國      九十一      年      十二      月    十一      日
                                  臺灣高等法院臺南分院刑事第六庭
                                      審判長法官  楊    明    章
                                            法官  戴    勝    利
                                            法官  顏    基    典
右正本證明與原本無異。
不得上訴。
                                      法院書記官  呂    嘉    文
中    華    民    國      九十一      年      十二      月    十二      日
附錄法條：
刑法第三百零五條：
以加害生命、身體、自由、名譽、財產之事，恐嚇他人，致生危害於安全者，處二年
以下有期徒刑、拘役或三百元以下罰金。
刑法第二百七十七條：
傷害人之身體或健康者，處三年以下有期徒刑、拘役或一千元以下罰金。
犯前項之罪因而致人於死者，處無期徒刑或七年以上有期徒刑；致重傷者，處三年以
上十年以下有期徒刑。
